【裁判字號】    99,上訴,2036
【裁判日期】    991220
【裁判案由】    毒品危害防制條例
【裁判全文】
臺灣高等法院高雄分院刑事判決        99年度上訴字第2036號
上  訴  人
即  被  告  李金龍
上列上訴人因毒品危害防制條例案件，不服臺灣屏東地方法院99
年度訴字第874 號中華民國99年10月29日第一審判決（起訴案號
：臺灣屏東地方法院檢察署99年度毒偵字第1543號），提起上訴
，本院判決如下：
    主  文
上訴駁回。
    理  由
一、按不服地方法院之第一審判決而上訴者，應向管轄第二審之
    高等法院為之。上訴書狀應敘述具體理由。上訴書狀未敘述
    上訴理由者，應於上訴期間屆滿後二十日內補提理由書於原
    審法院，逾期未補提者，原審法院應定期間先命補正。第二
    審法院認為上訴書狀未敘述理由或上訴有第362 條前段之情
    形者，應以判決駁回之。但其情形可以補正而未經原審法院
    命其補正者，審判長應定期間先命補正。刑事訴訟法第361
    條、第367 條，分別定有明文。所謂不服第一審判決之具體
    理由，必係依據卷內既有訴訟資料或提出新事證，指摘或表
    明第一審判決有何採證認事、用法或量刑等足以影響判決本
    旨之不當或違法，而構成應予撤銷之具體事由，始克當之，
    例如：依憑證據法則具體指出所採證據何以不具證據能力，
    或依憑卷證資料，明確指出所為證據證明力之判斷如何違背
    經驗、論理法則；倘僅泛言原判決認定事實錯誤、違背法令
    、量刑失之過重或輕縱，而未依上揭意旨指出具體事由，或
    形式上雖已指出具體事由，然該事由縱使屬實，亦不足以認
    為原判決有何不當或違法者，如對於不具有調查必要性之證
    據，法院未依聲請調查亦未說明理由，或援用證據不當，但
    除去該證據仍應為同一事實之認定，皆難謂係具體理由，俾
    與第二審上訴制度旨在請求第二審法院撤銷、變更第一審不
    當或違法之判決，以實現個案救濟之立法目的相契合，並節
    制濫行上訴，此有最高法院97年度臺上字第892 號判決足資
    參照。是以上訴人之上訴書狀或補提之上訴理由書，雖有敘
    述上訴理由，惟並未具體敘述第一審判決有上述違法、不當
    情形，即與未敘述具體理由無異，其所為上訴，即不符合上
    訴之法定要件。
二、經查，本案原審判決以上訴人即被告李金龍犯施用第一級毒
    品罪，累犯，處有期徒刑1 年。又犯施用第二級毒品罪，累
    犯，處有期徒刑6 月，應執行有期徒刑1 年4 月。被告李金
    龍於上訴期間屆滿前提出上訴狀，然上訴理由係稱：「伊係
    在警方未發現前主動坦承犯行，已經坦承真心悔過，雖有吸
    毒前科，但本案判刑過重」云云。惟查，被告坦承有上開施
    用毒品海洛因、甲基安非他命犯行，被告為警查獲所採之尿
    液檢體，經送臺灣檢驗科技股份有限公司以酵素免疫法及氣
    相層析質譜法檢驗結果，呈現嗎啡、甲基安非他命陽性反應
    ，此有該公司99年6 月22日編號KH/2010/00000000號濫用藥
    物檢驗報告暨屏東縣政府警察局東港分局辦理煙毒、麻藥案
    尿液送驗受檢人真實姓名代號對照表附卷可稽，被告並於原
    審時同意以簡式審判程序審理，原審因而據以論罪科刑，並
    無不合。又依法本案亦不得宣告將被告送醫療機構服用「美
    沙冬」之治療方法以代替刑罰。原審判決理由已說明被告前
    有如前揭犯罪事實欄所載論罪科刑及執行完畢之紀錄，於有
    期徒刑執行完畢後，5 年內故意再犯本件有期徒刑以上之2
    罪，屬於累犯，且被告於99年6 月8 日，在屏東縣新園鄉○
    ○路34之20號旁魚塭工寮空屋內，經警攔檢盤查時，自行供
    出其施用第一、二級毒品之事實，是被告對於未經發覺之施
    用第一、二級毒品犯罪，自首而接受裁判，合於刑法第62條
    前段自首之規定，爰均減輕其刑，並均依法先加後減之。科
    刑時並審酌被告施用毒品之行為不僅戕害自身身心健康，亦
    間接影響社會治安，且被告前曾因施用毒品，經觀察、勒戒
    執行完畢，復因多次施用毒品案件，經判處罪刑在案，竟再
    為本件施用毒品犯行，顯見其不思悔改，自制力亦顯不佳；
    惟另考量被告坦承犯行，而其施用毒品之行為於本質上係屬
    自我戕害行為，反社會性之程度應屬較低，兼衡其之犯罪動
    機、目的、智識程度等一切情狀，已依刑法第57條各款規定
    審酌後而為量刑。被告上訴狀所載之理由，並未具體指出原
    審判決所為之判斷及量刑，有如何違背經驗、論理法則之處
    ，亦即並未就原審之採證及判斷具體指出有何違背法令或不
    當之處。
三、被告上訴顯未依據卷內既有訴訟資料或提出新事證，指摘或
    表明第一審判決有何採證認事、用法或量刑等足以影響判決
    本旨之不當或違法，而構成應予撤銷之具體事由，核與刑事
    訴訟法第361 條第2 項所稱「具體理由」顯非相當，其上訴
    顯屬違背法律上之程式，應由本院依同法第367 條前段、第
    372 條規定，不經言詞辯論，判決如主文。
據上論斷，應依刑事訴訟法第367 條前段、第372 條，判決如主
文。
中    華    民    國    99    年    12    月    20    日
                  刑事第六庭    審判長法  官  王憲義
                                      法  官  邱永貴
                                      法  官  簡志瑩
以上正本證明與原本無異。
施用第二級毒品部分不得上訴。
施用第一級毒品部分，如不服本判決應於收受本判決後10日內向
本院提出上訴書狀，其未敘述上訴理由者，並得於提起上訴後10
日內向本院補提理由書狀（均須按他造當事人之人數附繕本）「
切勿逕送上級法院」。
中    華    民    國    99    年    12    月    20    日
                                      書記官  吳新貞
毒品危害防制條例第10條
施用第一級毒品者，處6 月以上 5 年以下有期徒刑。
施用第二級毒品者，處3 年以下有期徒刑。

司法院資訊處製作；財團法人民間司法改革基金會備份。
